# 与供应商合同到期，约定的无偿转让甲方的机器设备如何入账？

提问人：younger2022 时间：2023-02-21 17:00:12
请教陈版，与供应商合同约定其建造锅炉房并提供 5 年蒸汽，合同到期后相关设备无偿转让甲方。现合同已到期，请问相关设备如何入账，是否需要外部评估？

回答人：chenyiwei
该固定资产的取得成本已经体现在以往 5 年购买蒸汽的价款中，已计入前期的的蒸汽采购成本。因此取得设备所有权时，成本为零，无需特殊处理，设备入账价值为零。